【裁判字號】    89,交訴,51
【裁判日期】    890718
【裁判案由】    過失致死
【裁判全文】
臺灣屏東地方法院刑事判決                        八十九年度交訴字第五一號
    公  訴  人  臺灣屏東地方法院檢察署檢察官
    被      告  乙○○
右列被告因過失致死等案件，經檢察官提起公訴（八十九年度偵字第九六二號）暨追
加起訴（八十九年度偵字第二八一三號），本院判決如左：
    主  文
乙○○服用酒類，不能安全駕駛動力交通工具而駕駛，處有期徒刑伍月；又因過失致
人於死，處有期徒刑拾月。應執行有期徒刑壹年貳月，緩刑參年。
    事  實
一、乙○○於民國八十八年十二月二十六日晚上十時許，在高雄縣林園鄉某地之「星
    星檳榔站」與友人共飲啤酒及高樑酒，明知飲酒後不得駕車，且其已達不能安全
    駕駛汽車之情況下，竟仍於同年十二月二十七日凌晨三時許，駕駛車牌號碼ＶＯ
    --八一九七號自小客車，沿屏東縣崁頂鄉往屏東縣東港鎮○○路由東向西方向行
    駛，於同日凌晨三時二十五分許，途經屏東縣東港鎮○○路一四０號前時，本應
    注意汽車在劃有分向限制線之路段，不得駛入來車之車道內，以免發生碰撞之危
    險，且依當時情狀，路況良好，氣候陰天，視線無礙，又無不能注意之情節，竟
    疏未注意侵入對向車道，而撞及適沿屏東縣東港鎮○○路往興東路由西向東，違
    規行駛在上址對向快車道，而由曾順德所騎乘車牌號碼000--0000號之輕
    型機車，曾順德被撞後人車向後彈跳倒地。乙○○見狀隨即請友人報警，並將曾
    順德送醫急救，於警方未發覺該件肇事者前，主動表明其為肇事者，進而接受裁
    判，惟曾順德仍因腹部挫傷併腹腔內出血，於當日清晨四時許死亡。警方據報前
    往處理，於肇事後約半小時及約一小時各對乙○○實施酒精測試結果，測得乙○
    ○之飲酒後吐氣所含酒精成份分別高達每公升０．五四毫克（ＭＧ＼Ｌ）及每公
    升０．５０毫克（ＭＧ＼Ｌ）。
二、案經臺灣屏東地方法院檢察署檢察官自動檢舉及追加起訴。
    理  由
一、右揭事實，業據被告乙○○於本院審理時供承不諱，並有道路交通事故調查報告
    表暨所附事故現場圖、車禍現場及車損照片共二十四幀可稽。而被害人曾順德確
    因本件車禍事故致腹部挫傷併腹腔內出血不治死亡，亦經臺灣屏東地方法院檢察
    署檢察官督同法醫師相驗明確，並製有相驗屍體證明書、驗斷書、及勘驗筆錄附
    卷足憑。
二、按汽車在劃有分向限制線之路段，不得駛入來車之車道內；飲酒後其吐氣所含酒
    精成份超過每公升０．二五毫克以上者，不得駕車，道路交通安全規則第九十七
    條第二款第一百十四條第二款分別定有明文。又酒精對中樞神經系統有麻醉作用
    ，將導致人對外界事物狀況之知覺減緩及認知功能短暫性缺損，駕駛人對移動景
    物的追蹤、經強光照射後的視力恢復、監視四週之注意等，其反應能力均有降低
    （參臺北醫學院附設醫院精神科主任蔡尚穎所著「酒精對人體生理與行為之影響
    」一文）。查被告自承：自八十八年十二月二十六日晚上十時許即於高雄縣林園
    鄉與友人喝酒聊天，之後自行開車約半小時回屏東休息，並於同年月二十七日凌
    晨駕車至安泰醫院附近食用豆漿後，於開車離去時肇事之事實，而被告肇事後約
    半小時及約一小時經警各對乙○○實施酒精測試結果，尚測得乙○○之飲酒後吐
    氣所含酒精成份分別高達每公升０．五四毫克（ＭＧ＼Ｌ）及每公升０．５０毫
    克（ＭＧ＼Ｌ），則被告於肇事前吐氣所含酒精成份當不止於上開數值。是而被
    告於上開時、地駕車，依當時天候、路況並無不能注意之情事，竟因酒精作用，
    致不能保持於本身車道上行駛，而侵入對向車道而肇事，除有過失外，另因酒後
    注意能力降低，反應遲緩，以致不能安全駕駛而肇事，灼然甚明。本件經送請鑑
    定亦同此認定，有台灣省高屏澎區車輛行車事故鑑定委員會八十九年一月二十八
    日高屏澎鑑字第八九○一四八號函及所附鑑定意見書足憑。而曾順德既因被告駕
    車肇事之過失行為而死亡，其間即有相當因果關係至明，事證明確，被告犯行洵
    堪認定
三、核被告所為，係犯刑法第一百八十五條之三服用酒類，不能安全駕駛動力交通工
    具而駕駛罪及第二百七十六條第一項之過失致人於死罪。所犯上開二罪，犯意各
    別，罪名有異，應予分論併罰。又被告酒醉駕車肇事因而致人死亡部分，應依道
    路交通管理處罰條例第八十六條第一項之規定，加重其刑。另所犯過失致人於死
    罪於肇事後，對未發覺之犯罪自首而接受裁判，業據當時處理之警員甲○○於本
    院審理時證述屬實，應依刑法第六十二條前段之規定，減輕其刑。再被告所應處
    之刑，分別有加重及減輕之原因，依法應先加後減。審酌被告因一時疏於注意而
    肇事，犯後態度良好，且已與被害人家屬達成和解，有屏東縣東港鎮調解委員會
    調解書乙份在卷可憑及於飲酒後判斷及反應能力均降低之情況下猶開車上路，對
    其他用路人造成威脅等一切情狀，爰酌情量處如主文所示之刑，並定其應執行之
    刑。另查被告未曾受有期徒刑之宣告，有臺灣屏東地方法院檢察署刑案查註記錄
    表附卷可按，經此教訓，應知警惕，當無再犯之虞，本院認其所受之宣告刑以暫
    不執行為適當，爰併諭知緩刑三年，以勵自新。
據上論斷，應依刑事訴訟法第二百九十九條第一項前段，道路交通管理處罰條例第八
十六條第一項、刑法第一百八十五條之三、二百七十六條第一項、第六十二條前段、
第五十一條第五款、第七十四條第一款，罰金罰鍰提高標準條例第一條前段，判決如
主文。
本案經檢察官莊啟勝到庭執行職務。
中      華      民      國     八十九     年     七     月     十八     日
                                       臺灣屏東地方法院刑事第一庭
                                          審判長  法  官  吳永宋
                                                  法  官  何清富
                                                  法  官  林昌義
右正本證明與原本無異。
對於本判決如有不服應於收受送達後十日內向本院提出上訴書狀上訴於台灣高等法院
高雄分院並按他造當事人之人數附具繕本。
                                                  書記官  丁廣飛
中      華      民      國     八十九     年     七     月     十八     日
附錄本判決論罪之法條：
法第一百八十五條之三：
服用毒品、麻醉藥品、酒類或其他相類之物，不能安全駕駛動力交通工具而駕駛者，
處一年以下有期徒刑、拘役或三萬元以下罰金。
刑法二百七十六條第一項：
因過失致人於死者，處二年以下有期徒刑、拘役或二千元以下罰金。


司法院資訊處製作；財團法人民間司法改革基金會備份。
